【裁判字號】    90,上易,1332
【裁判日期】    900815
【裁判案由】    竊盜
【裁判全文】
臺灣高等法院臺中分院刑事判決          民國九十年度上易字第一三三二號
    上  訴  人
    即  被  告  丙○○
右上訴人因竊盜案件，不服臺灣臺中地方法院中華民國九十年四月廿日第一審判決（
民國八十九年度易字第一二二一號，起訴案號：臺灣臺中地方法院檢察署民國八十九
年度偵字第四四七三號；移送併辦案號：臺灣桃園地方法院檢察署八十九年度偵字第
七三三九號臺灣士林地方法院檢察署八十九年度偵字第三八○九號），提起上訴，本
院判決如左：
    主    文
原判決關於丙○○部分撤銷。
丙○○共同連續攜帶兇器竊盜，處有期徒刑拾月。
附表編號一、二所示之鋼鐵片壹片、編號三所示之六角板手壹支、編號四所示之萬能
鑰匙壹支，均沒收。
    事    實
一、丙○○基於概括犯意，單獨或共同意圖為自己不法之所有，連續單獨或與已判決
    確定之林世勇共同攜帶兇器鋼鐵片、六角板手或萬能鑰匙，分別竊取附表所示之
    財物（犯罪時地、方法、行竊工具、被害人及竊取之財物，均詳附表）。得手後
    據為己用，或將之出售予跳蚤市場不知情之商店得款朋分花用（編號三所示之部
    分為未遂）；嗣分別於八十九年三月十一日凌晨零時許，在臺中縣豐原市○○街
    二二一號前、八十九年四月九日下午二時五十分許，在臺北市北投區奇岩捷運站
    停車場前為警查獲，並扣押附表編號三所示丙○○，所有供行竊所用之六角板手
    一支及附表編號一、二所示之丙○○、林世勇所有供行使竊所用之鋼鐵片一片。
二、案經臺中縣警察局豐原分局報請臺灣臺中地方法院檢察署檢察官偵查起訴，及臺
    灣士林、桃園地方法院檢察署檢察官分別移送併辦。
    理    由
一、右開連續竊盜事實，已據上訴人即被告丙○○（下稱被告）於警訊偵查、原審及
    本院審理分別供認不諱，附表編號一、二部分，亦經共犯林世勇供認無訛，核與
    被害人甲○○、丁○○、周怡嬅、乙○○等於警訊之陳述情節相符，並有贓物領
    據保管單、車輛竊盜、車牌失竊資料個別查詢報表－查詢認可資料，東籍作業系
    統－查詢認可資料各一紙附卷可稽，及扣案之附表編號一、二所示鋼鐵片一片及
    附表編號三所之六角板手一支可證，事實已明確，被告犯行洵堪認定。
二、如附表編號一、二號所示之行竊工具鋼鐵片，係被告與林世勇二人持以下手行竊
    附表編號一、二號所示被害人財物之工具，其一端以銳器削尖磨利，客觀上足對
    他人之身體發生危害，應屬兇器，核被告所為，係犯刑法第三百二十一條第一項
    第三款之攜帶兇器竊盜罪，附表編號三所示之行竊工具六角板手，亦為兇器，被
    告另犯同法第三百二十一條第二項、第一項第三款之攜帶兇器竊盜未遂、同法第
    三百二十條第一項之普通竊盜罪（附表編號四號所示）；又被告丙○○與林世勇
    二人對附表編號一、二號所示之犯行，彼此間有犯意之聯絡，行為之分擔，均為
    共同正犯，被告所犯刑法第三百二十一條第一項第三款攜帶兇器、同法第三百二
    十一條第二項、第一項第三款攜帶兇器竊盜未遂、同法第三百二十條第一項之普
    通竊盜罪、先後多次行為，時間緊接，所犯罪名與構成要件相同，係基於概括之
    犯意反覆為之，為連續犯，依刑法第五十六條之規定論以刑法第三百二十一條第
    一項第三款攜帶兇器竊盜之一罪（依情節較重之附表編號二論處）並加重其刑。
    附表編號三、四部分，未經起訴，惟與起訴部分，有連續犯裁判上一罪關係，為
    起訴效力所及，經檢察官移送併辦，應併予審理。
三、原審為科刑之判決，固非無見，惟被告被訴之如附表編號五、六所示之犯罪不能
    證明，原審併以連續犯論處，尚有未洽，又附表四所示部分，被告係以萬能鑰匙
    行竊，已據其警訊陳明，原判決認以路旁拾得之石塊為之，亦有不合，被告上訴
    意旨，否認部分犯罪，並認原審量刑過重，請求從寬量處，非無理由，並有上述
    之瑕疪，仍應由本院將原判決此部分撤銷改判。審酌被告年輕力壯，不思以正途
    自食其力，而竊取他人財物供為花用，惡性菲淺，惟念其於犯後坦承犯行，態度
    良好，尚知所悔悟，等一切情狀，量處如主文第二項所示之刑；附表編號一、二
    號所示之扣案鋼鐵片，及附表編號三之六角板手。另附表編號四所示萬能鑰匙未
    扣案，但不能證明已滅失，為被告與林世勇分別所有，且係供犯罪所用之物，均
    依刑法第三十八條第一項第二款，宣告沒收。
四、移送併辦意旨略以（臺灣士林地方法院檢察署八十九年度偵字第三八○九號），
    被告另犯附表編號五、六所示竊盜行為，與起訴部分有連續犯裁判上一罪關係，
    移併審理云云，被告被訴此部分竊盜犯行，因經被告於警訊供認在卷，惟於偵查
    原審及本院審理均否認有此部分犯行，且於本院調查時更辯稱，附表編號五、六
    所示之財物，係伊自己的，伊並無偷，有偷之部分，均已承認等語，經查附表五
    、六所示之物品，究係何人所有，是否失竊之物等情，均無從查明，且被告對於
    附表編號一、二、三、四部分之情節較重之竊盜犯行，均已承認，若有附表編號
    五、六之犯行，當無堅決否認此情節較輕部分之必要，其他復查無證據足以證明
    被告有此部分犯罪，尚不能單依被告於警訊之供認，遽令被告負此部份罪責，應
    屬不能證明被告犯罪，與起訴部分自無連續犯裁判上一罪關係，應退回檢察官另
    行處理。
五、原判決關於被告林世勇部分，未經上訴已確定，不予論列。
六、據上論斷，應依刑事訴訟法第三百六十九條第一項前段、第三百六十四條、第二
    百九十九條第一項前段，刑法第二十八條、第五十六條、第三百二十一條第一項
    第三款、第三十八條第一項第二款，判決如主文。
本案經檢察官蔡秀男到庭執行職務。
中      華      民      國      九十     年       八      月     十五   日
                                    臺灣高等法院臺中分院刑事第一庭
                                          審判長法  官  陳  紀  綱
                                                法  官  蕭  錦  鍾
                                            法  官  陳  登  源
右正本證明與原本無異。
不得上訴。
                                                書記官  林  桂  鳳
中      華      民      國      九十     年       八      月     十六   日
附錄論罪科刑法條
刑法第三百二十一條第一項第三款：
犯竊盜罪而有左列情形之一者，處六月以上五年以下有期徒刑：
三、攜帶兇器而犯之者。
  附  表：
┌──┬──────┬────────┬─────┬──────────┐
│編號│  犯罪時間  │犯罪地點與行竊工│  行為人  │  被害人與竊得財物  │
│    │            │具              │          │                    │
├──┼──────┼────────┼─────┼──────────┤
│一、│八十九年三月│苗栗縣銅鑼鄉新興│丙○○    │謝春其所有車牌號碼Ｍ│
│    │七日凌晨零時│路三之四號前    │林世勇    │Ｆ─四八一五號自用小│
│    │許          │鋼鐵片一片      │          │客車上之日立牌電鑽與│
│    │            │                │          │充電器一組。        │
├──┼──────┼────────┼─────┼──────────┤
│二、│八十九年三月│臺中縣后里鄉墩東│丙○○    │周怡嬅所有車牌號碼Ｐ│
│    │十日下午七時│村文明路六十九巷│林世勇    │Ｂ─三九七一號自用小│
│    │三十分許    │二十號前        │          │客車上之筆記型電腦、│
│    │            │同右鋼鐵片一片  │          │照像機角架、鐵門搖控│
│    │            │                │          │器、汽車打氣機各一具│
│    │            │                │          │光碟片二張、該自用小│
│    │            │                │          │客車行車執照一枚、存│
│    │            │                │          │摺二本。            │
├──┼──────┼────────┼─────┼──────────┤
│三、│八十九年五月│桃園縣觀音鄉信義│丙○○    │梁添輝所有車牌號碼Ｖ│
│    │十四日凌晨三│路與和平路口    │          │五─五三八號營業小客│
│    │時許        │六角板手一支    │          │車內之財物未遂      │
├──┼──────┼────────┼─────┼──────────┤
│四、│八十九年三月│臺北市士林區環河│丙○○    │甲○○所有之車牌號碼│
│    │十一日下午九│北路三段海光公園│          │ＣＹ─八四八三號自用│
│    │時許        │旁              │          │小客車一部          │
│    │            │萬能鑰匙一支    │          │                    │
├──┼──────┼────────┼─────┼──────────┤
│五、│八十九年三月│臺北縣三重市環河│丙○○    │不詳車牌號碼自用小客│
│    │二十五日下午│北路某不詳地點處│          │車內之汽車音響及擴大│
│    │下午十時許  │徒手行竊        │          │機各一臺            │
├──┼──────┼────────┼─────┼──────────┤
│六、│八十九年四月│臺北市大同區太原│丙○○    │不詳車牌號碼自用小客│
│    │二日凌晨一時│路某不詳地點處  │          │車內之電腦螢幕一組與│
│    │許          │徒手行竊        │          │手提式電腦一部      │
└──┴──────┴────────┴─────┴──────────┘
                                                      Ｉ


司法院資訊處製作；財團法人民間司法改革基金會備份。
